# 请教陈版关于收入的确认原则及预计负债的问题

提问人：动力十足 时间：2016-09-09 10:24:41
陈版，您好！有如下两个问题向您请教：
1 、 收入确认原则问题：公司的主营业务为：电源的研发、生产及销售；无需进行安装；实际的交货流程为：全部委托货运公司进行送货，运输完成后，货运公司一般会给公司一联加盖有客户（收货专用章、无签字）的货运单；实际的验收流程：按照合同或订单进行验收；由于很多情况下，都是分批次送货，故有些情况送货完成后几个月内才进行验收；在月底会对已完成验收的进行对账（有加盖客户合同专用章的对账单），并开具发票确认收入？实际的合同验收条款为：需方在收到供方货物之日起 10 个工作日内对产品的数量、质量等情况进行检验。这种情况下，是否可以以对账作为收入的确认原则？ 2 、售后维护费的计提？公司电源开关销售的质保期一般为1-2年，像这种情况下，是否需要按照收入的一定比例计提售后维护费，并确认预计负债；如果实际发生金额较小，是否可以不计提；如果计提，是否我可以按照某一比列计提，到质保期结束后把未使用部分进行冲销，这样就会涉及一个跨期的问题？ 谢谢您！

回答人：chenyiwei
1 、建议以验收确认后的对账作为收入确认的标志。开票只是结算的一个环节，不是收入确认的必要条件。 2 、建议根据后续维修成本能够可靠估计、金额是否重大，来确定有无必要进行预提。

提问人：老厚 时间：2016-09-10 18:25:12
陈版，应该如果理解他补充介绍合同的条款哪？我个人理解这可能是个概率和期间问题，不知道对不对。

回答人：chenyiwei
对这类情况下为何要采用这样的收入确认原则，应在附注中予以解释，主要方法就是对照准则规定分析合同条款，以此证明目前所采用的时点选择的合理性。